【裁判字號】    89,台上,6286
【裁判日期】    891019
【裁判案由】    公共危險等罪
【裁判全文】
最高法院刑事判決                              八十九年度台上字第六二八六號
    上  訴  人  甲○○
右上訴人因公共危險等罪案件，不服台灣高等法院高雄分院中華民國八十九年七月三
十一日第二審判決（八十八年度上訴字第一六八八號，起訴案號：台灣高雄地方法院
檢察署八十八年度偵字第二○六一四號），提起上訴，本院判決如左：
    主  文
上訴駁回。
    理  由
一肇事致人死亡逃逸部分：
按刑事訴訟法第三百七十七條規定，上訴於第三審法院，非以判決違背法令為理由，
不得為之。是提起第三審上訴，應以原判決違背法令為理由，係屬法定要件。如果上
訴理由狀並未依據卷內訴訟資料，具體指摘原判決不適用何種法則或如何適用不當，
或所指摘原判決違法情事，顯與法律規定得為第三審上訴理由之違法情形，不相適合
時，均應認其上訴為違背法律上之程式，予以駁回。本件原判決維持第一審論處上訴
人甲○○駕駛動力交通工具肇事，致人死亡而逃逸罪刑之判決，駁回其在第二審之上
訴。已詳認定犯罪事實之依據及憑以認定之理由，並對上訴人否認犯罪之辯詞，如
何不足採信，均已依據卷內資料予以指駁及說明，從形式上觀察，原判決並無任何違
背法令之處。查刑法第一百八十五條之四之肇事致人死傷逃逸罪，係以處罰肇事後逃
逸之駕駛人為目的，俾促使駕駛人於肇事後能對被害人即時救護，以減少死傷，是該
罪之成立祇以行為人有駕駛動力交通工具肇事，致人死傷而逃逸之事實為已足，至行
為人之肇事原因如何，則非所問。而其逃逸既係在肇事行為發生後，顯屬為規避責任
之另行起意行為，與肇事之原因行為，尚難認有吸收或方法結果之牽連犯關係，自應
併合處罰。原判決認上訴人所犯刑法第二百七十六條第一項之過失致人於死罪，與上
開肇事致人死亡逃逸罪，犯意各別，行為互殊，構成要件有異，應分論併罰，其適用
法則並無違誤。又原判決依憑上訴人駕車肇事後駛離現場，未停車救助被害人，亦未
報警處理，隔二小時許，始為警在其住處查獲等情，資以認定其肇事後逃逸及其所辯
肇事後離去，係要請求家人處理，並非逃逸云云，委不足採。該項認事採證職權之行
使，並不違背經驗法則與論理法則。且上訴人如無逃逸意思，儘可留在現場，而聯絡
家人前來處理即可，殊無開車回家再告知家人請求處理之理。是原審縱未依上訴人之
聲請，傳訊其家人作證，亦於判決無影響。不得執為適法上訴第三審之理由。上訴意
旨置原判決之論於不顧，仍執陳詞為事實上之爭辯，並對原審採證認事之職權行使
及於判決無影響事項，任意指摘，難謂已符合首揭法定上訴要件，其上訴違背法律上
之程式，應予駁回。
二服用酒類不能安全駕駛車輛及過失致人於死部分：
按刑事訴訟法第三百七十六條所列各罪之案件，經第二審判決者，不得上訴於第三審
法院，法有明文。本件上訴人服用酒類不能安全駕駛車輛及過失致人於死部分，原審
分別係依刑法第一百八十五條之三、第二百七十六條第一項論處罪刑，核屬刑事訴訟
法第三百七十六條第一款之案件。依首開說明，既經第二審判決，自不得上訴於第三
審法院，上訴人竟復提起上訴，顯為法所不許。
據上論結，應依刑事訴訟法第三百九十五條前段，判決如主文。
中      華      民      國    八十九    年      十      月     十九     日
                              最高法院刑事第七庭
                                  審判長法官  謝  家  鶴
                                        法官  洪  文  章
                                        法官  花  滿  堂
                                        法官  陳  世  淙
                                        法官  洪  佳  濱
      右正本證明與原本無異
                                              書  記  官
中      華      民      國    八十九    年     十一     月      六      日


司法院資訊處製作；財團法人民間司法改革基金會備份。
